臺灣臺中地方法院刑事判決　　　　　　　　　　　　九十一年度易字第二九二號
　　公　訴　人　臺灣臺中地方法院檢察署檢察官
　　被　　　告　乙　○
　　選任辯護人　謝英吉
右列被告因竊盜案件，經檢察官提起公訴（九十一年度偵字第一九九三六號），本院
判決如左：
    主  文
乙○竊盜，累犯，處有期徒刑參月，如易科罰金以參佰元折算壹日。
    事  實
一、乙○於民國九十一年四月間因竊盜案件，經臺灣屏東地方法院判處有期徒刑二月
    確定，甫於九十一年七月十二日易科罰金執行完畢，竟仍不知謹慎行事，復意圖
    為自己不法之所有，於九十一年十月十三日上午九時五十分許，在臺中縣沙鹿鎮
    ○○街與大同街口之市場附近，乘該處人潮擁擠，丙○○正緩慢騎乘機車閃避人
    潮而不注意之際，竊取丙○○所有置於機車腳踏板前置物箱凹槽內之黑色皮包一
    個（內有現金新臺幣一萬一千元），得手後迅速逃逸，並當場為路人發現後，告
    知丙○○皮包被偷之情，且報警處理，經丙○○停下機車沿中正街追捕，嗣在臺
    中縣沙鹿鎮○○街七十二號美豐皮鞋店前逮捕乙○，並在乙○手上起獲該黑色皮
    包一個，旋經警員趕至現場處理。
二、案經臺中縣警察局清水分局報請臺灣臺中地方法院檢察署檢察官偵查起訴。
    理  由
一、訊據被告乙○於本院審理時矢口否認其有前開竊盜犯行，辯稱：伊是在市場買水
    果後，在十字路口地上發現有一皮包就撿起來，伊想將皮包送到派出所，之後經
    過鞋店就先看鞋子，後來丙○○過來，很兇地說皮包是她的，伊就還她，伊並沒
    有偷她的皮包云云。惟查：
（一）證人即被害人丙○○於偵審時指稱：當時伊騎機車要帶小孩去看病，路過沙鹿
      火車站旁之菜市場，因為人多，所以伊騎得很慢，那時伊皮包放在機車腳踏板
      前之凹槽內，到中正街與大同街口時，有人叫「妳的皮包被偷了」，隨後伊看
      到被告一直跑，就停下機車追過去，伊感覺被告那時有點匆忙及緊張，後來伊
      過了轉角跑過幾間店面後，在中正街某皮鞋店追到被告，伊就奪回被告拿在手
      上之皮包，並質問她，被告要求伊原諒她，說下次不敢了等語綦詳，並有被害
      人丙○○出具之贓物認領保管收據一紙及被竊皮包之照片二張附卷可稽。觀之
      被告與被害人宿不相識，彼此並無恩怨，業經被告供承在卷，衡情被害人當無
      任意誣陷被告之理。又被告於警訊及偵查初訊時係辯稱：伊撿到皮包後「正要
      還給失主時」，被失主與警方查獲；是失主皮包掉在地上，「伊撿起來還給她
      」云云，並未提及其想將皮包送到派出所之情，是其前後辯詞不一，已難遽採
      。且被告若是撿到皮包而想將皮包送至派出所，依其年齡及社會經驗判斷，其
      大可告知附近人潮洶湧之商家或路人有關撿到皮包之情，以避瓜田李下之嫌，
      惟被告不為此，反自稱其持該皮包繼續看鞋，依此，被告即難解免其有不法所
      有之意圖。又倘該皮包非被告所竊，則被告焉有不確認該皮包所有人之身分，
      即任意返還被害人之理。況被害人於偵審時堅稱：當時有人叫「妳的皮包被偷
      了」，伊就停車追過去，被告被抓後有請求伊原諒乙節，益認被告應係竊取皮
      包被發現後，方請求被害人原諒甚為明確。故被告辯稱：皮包是伊撿的，並非
      伊偷的云云，尚難採信。
（二）雖被告另辯稱：被害人於警訊及偵查中就如何發現皮包、有無報警及在何處追
      到被告等節供述不一；且系爭皮包體積甚小，可輕易放入口袋內，而伊竟將皮
      包拿在手上被抓，可見伊並未竊盜；又被害人之小孩站在機車腳踏板處，被害
      人之機車尚在行進中，伊自不可能取走被害人放在腳踏板前之皮包云云。但查
      被告之警訊筆錄固記載：伊發現被告竊取錢包後逃逸，伊就報警，伊追到臺中
      縣沙鹿鎮○○街六十一號前逮到被告等語，然被害人於本院審理時供稱：伊在
      警察局是說伊在轉角處聽到有人喊伊包包掉了，伊並不知道該處實際路名及地
      址，警察就說是上開地址，當時是別人報案，伊是到警察局做筆錄，伊於警偵
      訊時陳述之話都是一樣的等語。可知被害人之警訊筆錄僅為簡單之記錄，被害
      人於偵查時係就被竊情節為更清楚之描述，是尚不能單以被害人於警偵訊之筆
      錄有些微差距，即遽認被害人所述被竊事實全然不可採。又被害人被竊之皮包
      依卷附照片所示，非為一般之小零錢包或扁平皮夾，體積並非極小，故被害人
      方將皮包置於機車之腳踏板前面凹槽內，而非置於自己身上，且被害人於本院
      審理時陳稱：伊當時是要沿大同街直行，反觀，被告當時是沿與大同街垂直之
      中正街直走，被告竊取皮包後，故意與被害人行經不同方向，當可將體積不小
      之皮包置於手上，而未與常情相背。另被害人供稱：當時伊騎機車要帶小孩去
      看病，路過菜市場，因為人多，所以騎得很慢等語。依此，被告趁人多擁擠之
      際，竊取被告置於下方腳踏板前之皮包，而不為坐於被害人前面之小孩及被害
      人發現，亦屬可能。至被告聲請傳訊之證人即美豐皮鞋店店員甲○○於本院審
      理時到庭證稱：當時伊只知道有人在店外吵架，因伊店內有客人，所以伊並沒
      有出去看等語。因該證人並未目睹當時店外情形，故該證人之證詞尚難採為有
      利於被告之認定。綜上所述，被告前開所辯，核係事後畏罪卸責之詞，不足採
      信，被告之犯行洵堪認定。
二、核被告所為，係犯刑法第三百二十條第一項之竊盜罪。又查被告於九十一年四月
    間因竊盜案件，經臺灣屏東地方法院判處有期徒刑二月確定，於九十一年七月十
    二日易科罰金執行完畢，有被告之刑案資料查註紀錄表及臺灣高等法院被告全國
    前案紀錄表各一份在卷可憑，其受有期徒刑執行完畢後，於五年以內再犯本件有
    期徒刑以上之罪，為累犯，應依刑法第四十七條之規定加重其刑。爰審酌被告素
    行非佳，竟仍不知謹慎行事，再為本件竊盜犯行，危害社會治安不輕，且犯後猶
    飾詞圖卸，不知悔悟，惟念及本件被告竊取之手段尚屬和平，且其竊取不久後即
    被發現，被害人損失不大，及被告事後與被害人調解成立，被害人願與被告無條
    件民事和解（有臺中縣沙鹿鎮調解委員會調解書一份在卷可憑）等一切情狀，量
    處如主文所示之刑，並諭知易科罰金之折算標準示懲。
據上論斷，應依刑事訴訟法第二百九十九條第一項前段，刑法第三百二十條第一項、
第四十七條、第四十一條第一項前段，罰金罰鍰提高標準條例第一項前段、第二條，
判決如主文。
中      華      民      國    九十一    年     十二     月    二十三    日
                                臺灣臺中地方法院刑事第四庭
                                        法  官  張  靜  琪
右正本證明與原本無異。
如不服本判決，應於判決送達後十日內向本院提出上訴狀，上訴於臺灣高等法院臺中
分院( 須附繕本 )。
                                        書記官
中      華      民      國    九十一    年     十二     月    二十三    日
附錄本案所犯法條全文
刑法第三百二十條第一項
意圖為自己或第三人不法之所有，而竊取他人之動產者，為竊盜罪，處五年以下有期
徒刑、拘役或五百元以下罰金。
